Inventaris van het archief van de mr. S.J. baron van Tuyll van Serooskerken, 1940-1966
Nationaal Archief, Den Haag
Ministerie van Buitenlandse Zaken; mr. S.J. Baron van Tuyll van Serooskerken
Buza / Tuyll van Serooskerken
oudste stuk - jongste stuk: 1940-1966
merendeel 1951-1965
Z253
45 inventarisnummers; 0,70 meter
Normale, geschreven, getypte en gedrukte documenten. Geen bijzondere handschriften.
Nationaal Archief, Den Haag
Imr S.J. baron van Tuyll van Serooskerken(1905-1994)
Het archief bestaat voor het grootste deel uit alfabetisch geordende briefwisselingen met personen en instanties, een serie uitgaande memoranda en enkele zaaksgewijs geordende dossiers. Te vinden zijn brieven over onderwerpen als de tweede politionele actie in Nederlands-Indië en getuigenverklaringen tijdens het Neurenberg-tribunaal
Archiefvorming
Geschiedenis van de archiefvormer
Samuel John baron van Tuyll van Serooskerken werd op 16 november 1905 in Arnhem geboren. Na het gymnasium, dat hij in Zeist volgde, ging hij rechten studeren in Utrecht. Na zijn studietijd werkte hij tussen 1932 en 1935 als advocaat te Nijmegen. In 1935 trad hij in dienst van het ministerie van Economische Zaken. Tussen 1940 en 1946 was hij gemilitariseerd. In 1946 trad hij in dienst van het ministerie van Buitenlandse Zaken, waar hij in 1949 werd benoemd tot hoofd van de permanente commissie bij de OEES te Parijs. Na terugkeer uit Parijs in 1952 werd hij benoemd tot secretaris-generaal van het ministerie; een functie die hij bekleedde tot 1965 toen hij benoemd werd tot lid van de Raad van State. Die laatste functie zou hij tot zijn 75e jaar blijven vervullen. Van Tuyll van Serooskerken overleed in 1994.
Geschiedenis van het archiefbeheer
Het archief van de baron werd na zijn dood in 1994 overgebracht naar het ministerie van Buitenlandse Zaken. Het archief bestond uit chronologisch geordende briefwisselingen met personen en instanties, en enkele zaaksgewijs geordende dossiers.
In 2000 is het archief geïnventariseerd door J.M. Louter van het ministerie van Buitenlandse Zaken. Bij deze inventarisatie heeft geen selectie plaatsgevonden. Er is dus niets vernietigd uit het originele archief. Tijdens de inventarisatie is de originele ordening zoveel mogelijk gehandhaafd. Het archief is 0,75 meter groot.
De verwerving van het archief
Het archief is in 2018 door Ministerie van Buitenlandse Zaken overgebracht naar het Nationaal Archief, krachtens artikel 12 van de Archiefwet 1995
Inhoud en structuur van het archief
Inhoud
De in deze inventaris beschreven verzameling door de baron nagelaten bescheiden bestaat voor het grootste deel uit alfabetisch geordende briefwisselingen met personen en instanties, een serie uitgaande memoranda en enkele zaaksgewijs geordende dossiers. Te vinden zijn brieven over onderwerpen als de tweede politionele actie in Nederlands-Indië en getuigenverklaringen tijdens het Neurenberg-tribunaal.
Selectie en vernietiging
Het archief van mr. S.J. baron van Tuyll van Serooskerken is in 2000 geselecteerd door het ministerie van Buitenlandse Zaken. Met het Nationaal ArchiefA (NA) is afgesproken dat er tijdens de herbewerking van het archief in 2010 geen aanvullende selectie heeft gevondenplaats zal vinden. Alle bescheiden die tot dit archief behoren, zijn zullen worden aangemerkt als te bewaren. Met het NA is afgesproken geen koppeling te maken met handelingen uit de Basis Selectiedocumenten.
Aanvullingen
Van dit archief worden geen aanvullingen verwacht.
Ordening van het archief
Het deel dat bestaat uit briefwisselingen is geordend op alfabet. Het deel zaakdossiers is geordend op onderwerp.
Aanwijzingen voor de gebruiker
Openbaarheidsbeperkingen
Volledig openbaar.
Materiële beperkingen
Het archief kent geen beperkingen voor het raadplegen van stukken als gevolg van slechte materiële staat
Andere toegang
Voor dit archief is geen andere toegang beschikbaar.
Aanvraaginstructie
Openbare archiefstukken kunnen online worden aangevraagd en gereserveerd. U kunt dit ook via de terminals in de studiezaal van het Nationaal Archief doen. Om te kunnen reserveren dient u de volgende stappen te volgen:
U maakt een profiel aan op www.gahetna.nl, en logt vervolgens in
Via de archiefinventaris (alleen de beschrijvingen met rode nummers) selecteert u het gewenste archiefstuk door op de knop 'Reserveren' te klikken
In het volgende scherm geeft u aan op welke dag u het archiefstuk wilt inzien
Indien u zich bevindt in de studiezaal en een tafelnummer heeft ontvangen kunt u dit nummer vermelden. Als u geen tafelnummer heeft kunt u tafelnummer 777 laten staan
Vervolgens bevestigt u uw reservering door deze te versturen.
Verwant materiaal
Niet van toepassing
Bewaarplaats van originelen
Niet van toepassing
Beschikbaarheid van kopieën
Inventarisnummers van dit archief zijn niet in kopievorm beschikbaar
Afgescheiden archiefmateriaal
Niet van toepassing
Verwante archieven
Niet van toepassing
Bijlagen
Geen bijlagen
Beschrijving van de series en archiefbestanddelen
- Stukken van algemene aard
  - Correspondentie
    - Correspondentie van mr. S.J. van Tuyll van Serooskerken met diverse personen en instellingen., 1953-1966; 1-21; 21 omslagen
      - Namen beginnend met A, 1
        - Alberda, H 1960
        - Aler, IA 1960
      - Namen beginnend met B, 2
        - Baena, 1959
        - Bakker, JA 1960
        - Balluseck, von JD 1958
        - Baud, JC 1959
        - Beaufort, LJC 1957
        - Beauverger, 1958
        - Beltrami, J 1961
        - Berger, H 1965
        - Beugel, EH van der 1958-1965
        - Bentinck van Schoonheten, AWC 1958-1959
        - Beus, JG de 1965
        - Beusekom, JC van 1956-1958
        - Beyen, JW 1961-1962
        - Block, L de 1963
        - Boetzelaer, 1958
        - Boetzelaer, EO van 1957
        - Boetzelaer van Oosterhout, CGWH van 1959
        - Boon, HN 1951-1959
        - Bot, ThH 1959
        - Brender a Brandis, GA 1964
        - Brouwers, G 1955-1956
        - Buynsters, G 1961-1962
        - Bylandt, WFL van 1956-1958
      - Namen beginnend met C, 3
        - Carnegie stichting 1958
        - Caluwe, A de 1958
        - Cnoop Koopmans, W 1957-1960
        - Colenbrander, 1959
        - Couwenberg Crocker, WR 1965
        - Cuperus, JLA 1955-1965
      - Namen beginnend met D, 4
        - Damcois, JFM 1956
        - Davidson, CMR 1959-1961
        - Defensie, Ministerie van 1964
        - Doesburgh, T van 1960
        - Dries, HAM van den 1958
      - Namen beginnend met E, 5
        - Elink Schuurman, T 1956
        - Eschauzier, HF 1958-1959
      - Namen beginnend met F, 6
        - Fales, H 1959
        - Fock, CCW 1955-1962
        - Freytag Drabbe, AHW von 1958
      - Namen beginnend met G, 7
        - Garnier Coignet, J 1962
        - Gelderen, M van 1956
        - Gevers, WJG 1957
        - Geijs, JH 1958
        - Graaf, FA de 1959
        - Gualtherie van Weezel, JHAK van 1960
        - Gulik, RH van 1963
      - Namen beginnend met H, 8
        - Haitsma Mulier, JHPV 1959
        - Hardenberg, HFC 1953
        - Helb, HA 1956-1963
        - Hirschfeld, HM 1957-1960
        - Houten, HR van 1963
        - Houten, JM van den 1958
      - Namen beginnend met J, 9
        - Jeruzalem, Gezant te 1957
        - Jong, L de 1958
        - Jonge, JA de 1960
        - Jongejans, GJ 1956
        - Jura 1958
      - Namen beginnend met K, 10
        - Kampman, AA 1958
        - Kan, JM 1958-1962
        - Kantonrechter Gouda 1957
        - Kantonrechter ‘s-Gravenhage 1955
        - Kantonrechter Middelburg 1956
        - Karnebeek, MPM van 1955-1960
        - Kaufmann, J 1962
        - Kleffens, A van 1956-1963
        - KIT(Koninklijk Instituut voor de Tropen) 1962
        - Koningin 1957
        - Kraft, BDE 1956
        - Krugten, D van 1958-1959
        - Kuin, P 1959
      - Namen beginnend met L, 11
        - Lamping, ATh 1955-1958
        - Lennep, E van 1959-1960
        - Levelt, HJ 1963-1964
        - Linthorst Homan, J 1964
        - Luns, JMAH 1955-1961
      - Namen beginnend met M, 12
        - Marinus, JH 1958
        - Mason, P 1958
        - Meijer, JG 1956-1957
        - Milius, J 1957
        - Modderman, AEJ 1958
        - Monchy, SJR de 1957
        - Moorman, HCW 1956
        - Mortel, JBVMJ van de 1957
        - Muntendam, P 1956
      - Namen beginnend met N, 13
        - Nagell, JHE van 1959-1962
        - Nederland in den Vreemde, Vereniging 1959
        - Nemry, L 1955
        - Nispen tot Pannerden, AJM van 1962
        - Nispen tot Sevenaer, JLEM van 1958
      - Namen beginnend met O, 14
        - Oever, T van den 1955
        - Offerhaus, H 1961
        - Onderwijs, Kunsten en Wetenschappen, Ministerie 1957
        - Oorschot, WPH van 1957-1960
        - Oppenheim, J 1958
      - Namen beginnend met P, 15
        - Panhuys, HF van 1958
        - Patijn, 1955
        - Philipse, AH 1956
        - Posthumus Meyes, WC 1957
        - Proper, HHL 1960
      - Quay, de JE1963-1964, 16
      - Namen beginnend met R, 17
        - Ranitz, de JA 1958-1962
        - Reinink, HJ 1957-1958
        - Reuchlin, O 1957-1963
        - Riemens, H 1955-1957
        - Rijkens, P 1957-1964
        - Rijneveld, C 1960
        - Rijpstra, H 1955-1957
        - Roell, CEB 1958
        - Roell, WF 1962
        - Roijen, JH van 1955-1964
        - Roo, de HB 1960-1961
      - Namen beginnend met S, 18
        - Sauveplanne, JG 1958-1959
        - Schepel, AF 1960
        - Schurman, CWA 1956-1962
        - Sinninghe Damste, JS 1958
        - Speekenbrink, AB 1955-1961
        - Spierenburg, D 1957
        - Scholtens-Meurs, M 1958
        - Scholvinck, HJ 1964
        - Schrieck, JR van der 1964
        - Straten Waillet, FXJNG van der 1958
        - Staf, C 1957
        - Star Busmann, E 1956-1963
        - Stellingen, JR 1957
        - Stibbe, HG 1960-1963
        - Stikker, DU 1955-1960
        - Sunarjo, 1955
        - Strengers, J 1962
        - Sudan, Ministry of Justice 1957
      - Namen beginnend met T, 19
        - Teixeira de Mattos, PDE 1956-1961
        - Tellegen, MA 1959
        - Teppema, SJTh 1956
        - Tets, W van 1957
        - Tinbergen, J 1957
        - Tuyll van Serooskerken, W 1958
      - Namen beginnend met V, 20
        - Veld, A in ‘t 1956
        - Verhoog, JM 1959
        - Vigeveno, MF 1956
        - Visser, J 1957-1958
        - Visser, SH 1960
        - Vlekke, BHM 1956
        - Voogd, NA de 1958-1962
        - Voorst tot Voorst, SGM van 1957
        - Voorzitter van de Tweede kamer 1956-1957
        - Vredenburch, HFLK van 1955-1963
        - Vries, WL de 1955-1956
      - Namen beginnend met W, 21
        - Walsem, HF van 1957
        - Weede, MW van 1959
        - Weisglas, M 1956
        - Wilkes, J 1964
        - Winkelman, AML 1955-1956
        - Wittert van Hoogland, EBFRG 1958
  - Memoranda
    - Uitgaande memoranda van mr. S.J. baron van Tuyll van Serooskerken, 22-37; 16 omslagen
      - Nr. 1 - 200, deel I, 1952-1953, 22
      - Nr. 200 - 386, deel II, 1953-1954, 23
      - Nr. 387 - 582, deel III, 1954, 24
      - Nr. 583 - 740, deel IV, 1955, 25
      - Nr. 741 - 872, deel V, 1955, 26
      - Nr. 873 - 1034, deel VI, 1955-1956, 27
      - Nr. 1035 - 1164, deel VII, 1956-1957, 28
      - Nr. 1165 - 1358, deel VIII, 1957, 29
      - Nr. 1359 - 1560, deel IX, 1957-1958, 30
      - Nr. 1561 - 1762, deel X, 1958-1959, 31
      - Nr. 1763 - 1896, deel XI, 1959-1960, 32
      - Nr. 1897 - 2034, deel XII, 1960, 33
      - Nr. 2035 - 2172, deel XIII, 1960-1961, 34
      - Nr. 2173 - 2292, deel XIV, 1961-1962, 35
      - Nr. 2293 - 2388, deel XV, 1962-1963, 36
      - Nr. 2389 - 2521, deel XVI, 1963-1965, 37
  - Telegrammen
    - Ingekomen codetelegrammen van diverse ambassades aan mr. S.J. baron van Tuyll van Serooskerken, 1950; 38-40; 3 omslagen
      - Londen, 1950, 38
      - Parijs, 1950, 39
      - Luxemburg, New York, Rome en Washington, 1950, 40
- Stukken betreffende bijzondere onderwerpen
  - Stukken betreffende de Commissie van Onderzoek inzake de gedragingen van Heijning, Hanrath en Wenholt, 1949-1950; 41; 1 omslag
  - Stukken betreffende de vredesplannen van A. Plesman, oud president-directeur van de KLM, 1940-1948; 42; 1 omslag
  - Ingekomen telegrammen van het ministerie van Marine betreffende de tweede politionele actie, 1948; 43; 1 omslag
  - Correspondentie van Van Tuyll met Hirschfeld in verband met getuigenverklaring (Neurenberg, Seyss Inquart), 1945-1946; 44; 1 omslag
- Oude toegang
  - Inventaris van de nagelaten papieren van mr S.J. baron van Tuyll van Serooskerken, door J.M. Louter, 2000; 45; 1 omslag